【裁判字號】    97,交訴,5
【裁判日期】    970520
【裁判案由】    公共危險
【裁判全文】
臺灣臺東地方法院刑事判決               97年度交訴字第5號
公  訴  人  臺灣臺東地方法院檢察署檢察官
被      告  甲○○
上列被告因公共危險案件，經檢察官提起公訴（97年度偵字第30
2 號），被告於本院準備程序中就被訴事實為有罪之陳述，經本
院合議庭裁定以簡式審判程序審理，判決如下：
    主  文
甲○○服用酒類，不能安全駕駛動力交通工具而駕駛，累犯，處
有期徒刑伍月；又駕駛交通工具肇事，致人受傷而逃逸，累犯，
處有期徒刑柒月。應執行有期徒刑拾壹月。
    事  實
一、甲○○前因公共危險案件，經本院判處有期徒刑2 月確定，
    於民國94年8 月31日易科罰金執行完畢，詎不知悔改，於97
    年2月5日中午12時許，在臺東縣長濱鄉某餐廳內，飲用竹葉
    青酒1 瓶，已達反應較慢、感覺減低並影響駕駛而不能安全
    駕駛動力交通工具之狀態，於同日下午2 時30分許騎乘車號
    ADA-245 號重型機車返家，沿臺東縣長濱鄉臺11線由北向南
    行駛，至臺11線95.5公里處即臺東縣長濱鄉寧埔村八桑安34
    號前之交岔路口處，本應減速慢行，並注意車前狀況，且當
    時天候陰天、日間有自然光線、柏油路面乾燥、無缺陷、無
    障礙物，並無不能注意之情形，甲○○因酒後注意力欠佳，
    未能安全駕駛，復又疏於注意其前方車況，不慎撞擊穿越該
    交叉路口之行人丙○○○，致丙○○○受有臉、頭皮及頸之
    挫傷、膝、腿及足踝開放性傷口等傷害（過失傷害部分未據
    告訴），甲○○雖下車查看，但因害怕酒駕遭警取締，明知
    汽車駕駛人駕駛汽車肇事致人受傷，應即採取救護或其他必
    要之措施，不得駛離，而其駕車不慎肇事致丙○○○倒地受
    傷後，竟另基於肇事逃逸之犯意，未將丙○○○送醫，亦未
    報警或停留現場等待警方到場處理，旋即騎乘機車離去。嗣
    因目擊車禍發生經過之烏德榮報警，經警循線至甲○○住處
    ，甲○○坦承肇事，並於該日下午3 時51分由警方對其實施
    酒精濃度測試結果，其呼氣中所含酒精濃度高達每公升 0.9
    毫克，而查悉上情。
二、案經臺東縣政府警察局成功分局報告臺灣臺東地方法院檢察
    署檢察官偵查起訴。
    理  由
一、本件被告甲○○所犯係死刑、無期徒刑、最輕本刑為3 年以
    上有期徒刑以外之罪，亦非高等法院管轄之第一審案件，而
    被告於本院審理中就被訴之事實為有罪之陳述，經告知被告
    簡式審判程序之旨並聽取當事人意見後，本院合議庭依刑事
    訴訟法第273條之1第1 項規定，裁定由受命法官獨任進行簡
    式審判程序，合先敘明。
二、上揭犯罪事實，業據被告於警詢、偵查中及本院審理時均供
    承不諱，核與證人即被害人丙○○○、證人烏德榮於警詢時
    證述情節相符，並有道路交通事故現場圖2 紙、道路交通事
    故調查報告表（一）、（二）、被告酒精測試紀錄表、臺東
    縣警察局成功分局交通事故處理小組觀察紀錄表、救護紀錄
    表各1 紙、臺東縣警察局舉發違反道路交通管理事件通知單
    2 張、交通事故照片10幀、證號查詢機車駕駛人表單、成功
    分局寧埔派出所受理各類案件紀錄表、衛生署臺東醫院診斷
    證明書、交通事故和解書各1 紙附卷可稽。而依前開觀察紀
    錄表之記載，被告經查獲後有語無倫次之情形，並因酒後注
    意力不集中而撞傷被害人，顯已達無法正常駕駛之狀態。足
    認被告之自白與事實相符，罪證明確，犯行洵堪認定。
三、核被告所為，係犯刑法第185條之3服用酒類致不能安全駕駛
    動力交通工具罪及同法第185條之4肇事逃逸罪，被告所犯上
    開二罪間，犯意各別，行為互殊，應予分論併罰。被告前因
    公共危險案件，經本院判處有期徒刑2月確定，於94年8月31
    日易科罰金執行完畢，有臺灣高等法院被告前案紀錄表在卷
    可按，其於刑之執行完畢後5 年內故意再犯本件有期徒刑以
    上之二罪，均為累犯，應依刑法第47條第1 項，加重其刑。
    爰審酌被告明知酒精成分對人之意識能力具有不良影響，酒
    後駕車對一般往來之公眾及駕駛人自身皆具有高度危險性，
    竟漠視自己安危，尤枉顧公眾安全，而於服用酒類後之呼氣
    酒精濃度高達每公升0.9 毫克，已處於不能安全駕駛動力交
    通工具之狀態仍駕駛機車，且前有2 次酒後駕車之犯行紀錄
    ，不能深自警惕，仍於酒後駕車，並肇事致人受傷，竟未採
    取必要之救護，棄被害人於不顧，對被害人身體、安全之危
    害非輕，兼衡其犯後坦承犯行，業與被害人達成和解，態度
    尚佳，暨檢察官所為具體求刑，允為妥適等一切情狀，分別
    量處如主文所示之刑，並定其應執行之刑。
據上論斷，應依刑事訴訟法第273條之1第1項、第299條第1 項前
段，刑法第185條之3、第185條之4、第47條第1項、第51條第5款
，刑法施行法第1條之1第1項，判決如主文。
本案經檢察官乙○○到庭執行職務。
中    華    民    國    97    年    5     月    20    日
                  交通法庭    法  官  蔡玉雪
以上正本證明與原本無異。
如不服本判決應於收受本判決後10日內向本院提出上訴書狀；上
訴書狀應敘述具體理由。未敘述上訴理由者，應於上訴期間屆滿
後20日內向本院補提理由書狀（均須按他造當事人之人數附繕本
）。「切勿逕送上級法院」。
告訴人或被害人對於本判決如有不服，請書具不服之理由狀，請
求檢察官上訴者，其上訴期間之計算係以檢察官收受判決正本之
日期為準。
                              書記官  陳昭穎
中    華    民    國     97    年    5     月    20    日
附錄所犯法條：
中華民國刑法第185條之3
（重大違背義務致交通危險罪）
服用毒品、麻醉藥品、酒類或其他相類之物，不能安全駕駛動力
交通工具而駕駛者，處1 年以下有期徒刑、拘役或科或併科15萬
元以下罰金。
中華民國刑法第185條之4
（肇事遺棄罪）
駕駛動力交通工具肇事，致人死傷而逃逸者，處6月以上5年以下
有期徒刑。


司法院資訊處製作；財團法人民間司法改革基金會備份。
